臺灣桃園地方法院刑事判決　　　　　　　96年度訴字第1313號
公　訴　人　臺灣桃園地方法院檢察署檢察官
被　　　告　HO MING T.
選任辯護人　鐘耀盛律師
上列被告因毒品危害防制條例案件，經檢察官提起公訴（96年度
偵字第8512號），本院判決如下：
    主  文
HO MING TSUNG 運輸第三級毒品，處有期徒刑伍年陸月，並於刑
之執行完畢或赦免後驅逐出境。扣案第三級毒品硝甲西泮（Nime
tazepam ，驗餘淨重伍仟貳佰玖拾柒點壹零公克）、行李箱壹只
、餅乾盒柒個，均沒收。
    事  實
一、HO MING TSUNG 為馬來西亞籍人士，明知硝甲西泮（Nimeta
    zepam ，俗稱一粒眠）為毒品危害防制條例第2 條第2 項第
    3 款所定之第3 級毒品，且為懲治走私條例第2 條第4 項經
    行政院公告管制之進出口物品，不得運輸、私運。詎仍基於
    運輸、私運第3 級毒品之犯意，於民國96年4 月6 日自馬來
    西亞搭機來臺，透過公共電話與真實姓名、年籍均不詳，綽
    號「阿威」之成年男子聯絡，於同年月7 日，在臺北市西門
    町某處，以新臺幣（下同）250,000 元之代價，向「阿威」
    購得分裝在7 個餅乾盒內之第3 級毒品硝甲西泮（合計淨重
    5297.28 公克，純度3 ％，純質淨重158.92公克），並將之
    攜回其所住宿位於西門町之旅館房間，置入其所攜帶之行李
    箱內。嗣於同年月8 日，HO MING TSUNG 攜帶其開裝有第3
    級毒品硝甲西泮之行李箱自其所投宿之旅館搭乘計程車前往
    桃園國際機場，欲搭乘馬來西亞航空公司MH095 號班機而運
    輸前開第3 級毒品硝甲西泮至馬來西亞，而於同日上午6時
    50分許，在桃園國際機場第一航廈出境5A報到櫃臺托運前開
    行李箱時，為警當場查獲，並扣得第3 級毒品硝甲西泮（合
    計淨重5297.28 公克，純度3 ％，純質淨重158.92公克，驗
    餘淨重5297.10 公克），及HO MING TSUNG 所有，用以裝盛
    前開硝甲西泮以運輸之餅乾盒7 個、行李箱1 只，暨與本案
    無關之MOTOROLA廠牌行動電話1 具，而悉上情。
二、案經內政部警政署航空警察局刑警隊移送臺灣桃園地方法院
    檢察署檢察官偵查起訴。
    理  由
一、證據能力：
  (一)被告之自白，非出於強暴、脅迫、利誘、詐欺、疲勞訊問、
    違法羈押或其他不正之方法，且與事實相符者，得為證據，
    刑事訴訟法第156 條第1 項定有明文。被告HO MING TSUNG
    於本院審理時，所為不利於己之陳述，非出於強暴、脅迫、
    利誘、詐欺、疲勞訊問、違法羈押或其他不正之方法，且有
    扣案硝甲西泮等物可佐（詳下述），應與事實相符，依法得
    為證據。
  (二)卷附內政部警政署刑事警察局鑑定書，屬檢察官囑託鑑定之
    書面報告，依刑事訴訟法第208 條第1 項規定無須準用鑑定
    人具結之規定，且屬同法第159 條第1 項之法律另有規定之
    傳聞例外，自得作為證據。
  (三)扣案之硝甲西泮、餅乾盒、行李箱，並非供述證據，無傳聞
    法則之適用，與本案具有關聯性，且上開物證經警方合法取
    得，具有證據能力。
二、上揭犯罪事實，業據被告於本院審理時坦承不諱（見本院96
    年8 月9 日審判筆錄），又被告於前開時、地為警查獲毒品
    一節，有臺北關稅局扣押貨物運輸工具收據及搜索筆錄1 份
    、查獲毒品照片在卷可稽。再前開扣案之毒品經鑑定結果，
    確含有第3 級毒品硝甲西泮（Nimetazepam ，俗稱一粒眠）
    成分，合計淨重5297.28 公克，取0.18公克鑑定用罄，總餘
    5297.10 公克，純度3 ％，驗前純質淨重158.92公克一節，
    亦有內政部警政署刑事警察局96年4 月30日刑鑑字第096005
    1912號檢驗通知書1 份存卷可稽，被告所運輸之物確為第3
    級毒品硝甲西泮無疑。此外，復有被告用以運輸硝甲西泮之
    餅乾盒7 個、行李箱1 個扣案可佐。被告運輸、私運第3 級
    毒品硝甲西泮之犯行明確，洵堪認定，應予依法論科。
三、按硝甲西泮為毒品危害防制條例第2 條第2 項第3 款所列之
    第3 級毒品，且為行政院依據懲治走私條例第2 條第3 項法
    律授權公告之「懲治走私條例公告管制物品項目及其數額」
    中所列甲項管制進出口物品第4 款之毒品，不限其數額，均
    不得運輸及私運。查被告將第3 級毒品硝甲西泮由所投宿之
    旅館運輸至機場，復欲將之由臺灣運輸至馬來西亞未果之所
    為，係犯毒品危害防制條例第4 條第3 項之運輸第3 級毒品
    罪及懲治走私條例第2 條第2 項、第1 項之私運管制物品出
    口未遂罪。被告一行為同時觸犯上開2 罪名，為想像競合犯
    ，應依刑法第55條之規定從一重之運輸第3 級毒品罪處斷。
    爰審酌被告雖為馬來西亞人，然其自陳為大學生，以其智識
    程度當知毒品為禁止交易、運輸之物，其竟來臺購買、運輸
    毒品，對我國社會治安造成危害，所自屬非是。惟衡其運輸
    毒品重量雖有5 公斤餘，但純度不高，純質淨重僅158.93公
    克，且運輸未幾即為警查獲，尚未造成重大實害，及其並無
    前科，素行尚佳，於犯罪後於本院審理時終能坦承犯行，態
    度尚可等一切情狀，量處如主文所示之刑，以資懲儆。末查
    被告為外國人，受有期徒刑以上刑之宣告，依刑法第95條之
    規定，並一併諭知於刑之執行完畢或赦免後，驅逐出境。又
    被告犯本件犯罪時間係在96年4 月24日以前，惟其所犯係毒
    品危害防制條例第4 條第3 項之罪，且經本院宣告有期徒刑
    5 年6 月，依中華民國96年罪犯減刑條例第3 條第1 項第7
    款規定，不應予以減刑，附此敘明。
四、按毒品危害防制條例第2 條第2 項規定，毒品依其成癮性、
    濫用性及對社會危害性分為4 級，並就製造、運輸、販賣、
    意圖販賣而持有、以非法方法使人施用、引誘他人施用及轉
    讓等不同品項毒品之行為，分別定其處罰。至施用或持有第
    3 、4 級毒品，因其可罰性較低，故予除罪化，僅就施用及
    持有第1 、2 級毒品科以刑罰。惟鑑於第3 、4 級毒品均係
    管制藥品，特於同條例第11條之1 明定無正當理由，不得擅
    自持有；第18條第1 項後段復規定查獲之第3 、4 級毒品，
    無正當理由而擅自持有者，沒入銷燬之。從而，依同條例第
    18條第1 項後段應沒入銷燬之毒品，專指查獲之施用、持有
    第3 、4 級毒品而言；倘係查獲之製造、運輸、販賣、意圖
    販賣而持有、以非法方法使人施用、引誘他人施用或轉讓之
    第3 、4 級毒品，既屬同條例相關法條明文規定處罰之犯罪
    行為，即非該條項應沒入銷燬之範圍。又同條例第19條第1
    項所定「供犯罪所用或因犯罪所得之物」，係指犯第4 條至
    第9 條、第12條、第13條或第14條第1 項、第2 項之罪所用
    或所得之物，不包括毒品本身在內，自不得為第3 、4 級毒
    品之沒收依據（以犯第4 條第3 項販賣第3 級毒品罪為例，
    其供犯罪所用之物，當指「供販賣第3 級毒品所用之物」而
    言；第3 級毒品本身為販賣之標的，為遂行販賣該毒品使用
    之物，始屬「供犯罪《犯第4 條第3 項之販賣第3 級毒品罪
    》所用之物」，其理至明）。同條例對於查獲之製造、運輸
    、販賣、意圖販賣而持有、以非法方法使人施用、引誘他人
    施用及轉讓第3 、4 級毒品之沒收，並無特別規定，如其行
    為已構成犯罪，則該毒品即屬不受法律保護之違禁物，應回
    歸刑法之適用，依刑法第38條第1 項第1 款之規定沒收之。
    原判決以第3 、4 級毒品並非刑法上之違禁物，但扣案之「
    愷他命」既係供被告等犯販賣第三級毒品罪所用之物，應依
    毒品危害防制條例第19條第1 項之規定宣告沒收，顯有判決
    適用法則不當之違背法令，有最高法院95年度臺上字911 號
    判決意旨足資參照。扣案之硝甲西泮（驗餘5297.10 公克）
    ，因被告運輸該等毒品已構成犯罪，則該毒品即屬不受法律
    保護之違禁物，應依刑法第38條第1 項第1 款之規定沒收之
    。另扣案餅乾盒7 個、行李箱1 只，均為被告所有，供被告
    裝盛前開毒品供運輸所用之物，業據被告於本院審理中陳述
    明確，均應依毒品危害防制條例第19條第1 項規定宣告沒收
    之。至扣案MOTOROLA廠牌行動電話1 具，雖為被告所有，惟
    其內所插入SIM 卡為馬來西亞某電信公司之預付卡，業經本
    院於96年8 月9 日當庭勘驗明確，在臺應無法使用，參以被
    告自承係以公共電話聯絡洽購本案毒品，故前開行動電話與
    本件被告所犯運輸毒品無涉，爰不就此為沒收之諭知，附此
    敘明。
據上論斷，應依刑事訴訟法第299 條第1 項前段，毒品危害防制
條例第4 條第3 項、第19條第1 項，懲治走私條例第2 條第2 項
、第1 項、第11條，刑法第11條、第55條、第38條第1 項第1 款
、第95條，判決如主文。
本案經檢察官施宣旭到庭執行職務。
中　　華　　民　　國　　96　　年　　8 　　月　　23　　日
                  刑事第九庭  審判長法　官　何信慶
                                    法　官  胡芷瑜
                                    法　官  何燕蓉
以上正本證明與原本無異。
如不服本判決，應於判決送達後10日內向本院提出上訴狀（應附
繕本），其未敘述上訴理由者，應於上訴期間屆滿後20日內補提
理由書狀於本院，上訴於臺灣高等法院。
       　　　　　　　　　　　　　　 書記官　許弘樺
中　　華　　民　　國　　96　　年　　8 　　月　　23　　日
附錄本案論罪科刑法條：
毒品危害防制條例第4條
製造、運輸、販賣第一級毒品者，處死刑或無期徒刑；處無期徒
刑者，得併科新臺幣1 千萬元以下罰金。
製造、運輸、販賣第二級毒品者，處無期徒刑或7 年以上有期徒
刑，得併科新臺幣7 百萬元以下罰金。
製造、運輸、販賣第三級毒品者，處5 年以上有期徒刑，得併科
新臺幣5 百萬元以下罰金。
製造、運輸、販賣第四級毒品者，處3 年以上10年以下有期徒刑
，得併科新臺幣3 百萬元以下罰金。
製造、運輸、販賣專供製造或施用毒品之器具者，處1 年以上7
年以下有期徒刑，得併科新臺幣1 百萬元以下罰金。
前五項之未遂犯罰之。
毒品危害防制條例第19條
犯第4 條至第9 條、第12條、第13條或第14條第1 項、第2 項之
罪者，其供犯罪所用或因犯罪所得之財物，均沒收之，如全部或
一部不能沒收時，追徵其價額或以其財產抵償之。
為保全前項價額之追徵或以財產抵償，得於必要範圍內扣押其財
產。
犯第 4 條之罪所使用之水、陸、空交通工具沒收之。
懲治走私條例第2條
私運管制物品進口、出口逾公告數額者，處7 年以下有期徒刑，
得併科新臺幣3 百萬元以下罰金。
前項之未遂犯罰之。
第1 項所稱管制物品及其數額，由行政院公告之。
